【裁判字號】    92,訴,1377
【裁判日期】    921014
【裁判案由】    損害賠償
【裁判全文】
臺灣高雄地方法院民事判決                        九十二年度訴字第一三七七號
    原      告  精聚整合行銷股份有限公司
    法定代理人  乙○○
    訴訟代理人  丙○○
                丁○○
                陳盈妙
    被      告  甲○○
    訴訟代理人  李正雄
右當事人間損害賠償事件，於民國九十二年九月三十日言詞辯論終結，本院判決如左
：
    主  文
原告之訴及假執行之聲請均駁回。
訴訟費用由原告負擔。
    事實及理由
一、按訴狀送達後，原告不得將原訴變更或追加他訴，民事訴訟法第二百五十五條第
    一項定有明文。原告原依侵權行為法律關係（詳如後述）對被告甲○○提起本訴
    ，於起訴狀送達後，於九十二年九月三十日以書狀敘稱李正雄（原告訴訟代理人
    ）係甲○○之保證人，應負連帶責任，並逕列李正雄為被告，核屬訴之追加，惟
    無民事訴訟法第二百五十五條第一項但書所列各款情形，於法不符，故本院就該
    追加部分不予審究，合先敘明。
二、原告主張：原告於民國九十二年元月六日僱用被告擔任企劃部人員，被告在職期
    間，負責原告公司九十二年度台北世貿二二八加盟展專案之主要企劃，詎料被告
    自九十二年二月二十一日起無故曠職，其後亦未依離職程序辦理手續、完成交接
    ，致原告公司上開企劃案嚴重停擺，只得將該案外包予廣告公司完成，額外支出
    新台幣（以下同）五十八萬元，爰依民法第一百八十四條規定，請求被告賠償原
    告所支出之額外費用等語。並聲明：(1)被告應給付原告五十八萬元，及自起訴狀
    繕本送達翌日起至清償日止，按年息百分之五計算之利息。(2)原告願供擔保請准
    宣告假執行。(3)訴訟費用由被告負擔。
三、被告則以：伊係應徵原告公司之美工人員，並未負責上開企劃案，且原告公司企
    劃案之執行均係對外發包，與伊離職與否無關；又伊於九十一年二月十四日提出
    書面辭呈，同年二月二十日又向總經理蕭宇清口頭辭職，而獲准許，並非無故曠
    職等語，資為抗辯。並聲明：(1)原告之訴駁回。(2)訴訟費用由原告負擔。
四、按當事人主張有利於己之事實者，就其事實有舉證之責任，民事訴訟法第二百七
    十七條前段定有明文。又民事訴訟如係由原告主張權利者，應先由原告負舉證之
    責，若原告先不能舉證，以證實自己主張之事實為真實，則被告就其抗辯事實即
    令不能舉證，或其所舉證據尚有疵累，亦應駁回原告之請求（最高法院十七年上
    字第九一七號判例參照）。原告主張被告無故曠職，未辦理移交手續，致其將上
    開企劃案外包，支出額外廣告費，而受有損害等情，被告固不否認自九十二年二
    月二十一日起未再至原告公司上班，惟否認其負責上開企劃案，及無故曠職、未
    辦理交接，及原告公司受損各節。原告固提出被告九十二年一、二月之打卡資料
    、企劃費統一發票、攤位費收據暨統一發票及廣告文件等為證，惟上開打卡資料
    至多說明被告自九十二年二月二十一日後無打卡紀錄，不足證明其係無故未到勤
    或未辦理交接；又攤位費統一發票暨收據、廣告文件等亦僅足徵原告公司有參與
    上開展覽之事實，無從證明原告公司支出企劃費與被告離職有關；再者，企劃費
    統一發票充其量說明原告公司支出企劃費乙節，無足證明該筆費用係因被告離職
    而支出。據上，原告所舉證據均不足證明其主張之事實為真，揆諸首揭說明，自
    應駁回本件訴訟。又其訴既經駁回，假執行之聲請即失所依附，應一併駁回。
五、結論：本件原告之訴為無理由，依民事訴訟法第七十八條，判決如主文。
中      華      民      國    九十二    年    十    月    十四          日
                                    臺灣高雄地方法院民事第一庭
~B法      官  甯  馨
右為正本係照原本作成。
如不服本判決，應於送達後廿日內，向本院提出上訴狀並表明上訴理由，如於本判決
宣示後送達前提起上訴者，應於判決送達後十日內補提上訴理由書（須附繕本）。
中      華      民      國    九十二    年    十    月    十四          日
~B法院書記官  林麗文


司法院資訊處製作；財團法人民間司法改革基金會備份。
